---
title: "R Notebook"
output: html_notebook
---

# Titanic Dataset - Kaggle

Refazendo os passos do excelente relatório de Megan Risdal https://www.kaggle.com/mrisdal/titanic/exploring-survival-on-the-titanic

```{r}
# install.packages('mice')
library('dplyr') # data manipulation
library('ggplot2') # visualization
library('ggthemes') # visualization
library('scales') # visualization

library('mice') # imputation
library('randomForest') # prediction
```

Carregar os dados de treinamento e testes, e juntar em uma variável full
```{r}
train <- read.csv('data/train.csv', stringsAsFactors = F)
test  <- read.csv('data/test.csv', stringsAsFactors = F)

full <- bind_rows(train, test)
```

Agora, analisando o nome, extrair o título (Mr, Mrs, Master, Miss)

```{r}
full$Title <- gsub('(.*, )|(\\..*)', '', full$Name)

# Exibir por sexo e titulo
table(full$Sex, full$Title)

# Juntar os titulos de Mlle e Ms como Miss e Mme como Mrs
full$Title[full$Title == 'Mlle']        <- 'Miss' 
full$Title[full$Title == 'Ms']          <- 'Miss'
full$Title[full$Title == 'Mme']         <- 'Mrs' 

# Exibir por sexo e titulo
table(full$Sex, full$Title)

```

Títulos com poucas pessoas são raros, então juntar sobre um novo nome "Rare Title":
```{r}
rare_title <- c('Dona', 'Lady', 'the Countess','Capt', 'Col', 'Don', 
                'Dr', 'Major', 'Rev', 'Sir', 'Jonkheer')
full$Title[full$Title %in% rare_title]  <- 'Rare Title'
table(full$Sex, full$Title)
```


Extraindo o sobre nome dos passageiros:

```{r}
full$Surname <- sapply(full$Name, function(x) strsplit(x, split = '[,.]')[[1]][1])
```



Agora tentar agrupar os passageiros em família. Para fazer isso, criar uma nova variavel _family size_ (Fsize), que vai ser os irmãos/esposas (siblings), e parentes/filhos (parch)

```{r}
# Criar a variavel com o tamanho da familia
full$Fsize <- full$SibSp + full$Parch + 1

# Agora criar a familia, juntando o sobrenome com o tamanho
full$Family <- paste(full$Surname, full$Fsize, sep='_')
```

Agora vamos ver como que o tamanho da familia afeta se o passageiro sa salvou ou não.

```{r}
# Aqui pega até o 891, que são os dados de treinamento, que tem a coluna se sobreviviu ou não, daqui pra frente temos que descobrir
ggplot(full[1:891,], aes(x = Fsize, fill = factor(Survived))) +
  geom_bar(stat='count', position='dodge') +
  scale_x_continuous(breaks=c(1:11)) +
  labs(x = 'Family Size') +
  theme_few()
```

O resultado dessa análise diz que, se voce estava sozinho, a chance de sobreviver foi baixa. Se voce estava com um acompanhante (com no máximo 2 filhos ou sem filhos), tinha mais de 50% de chance de sobreviver, mais que dois filhos, a chance de sobreviver já se torna baixa novamente.

Com isso, vamos estipular o tamanho da familia em solteiros, pequena familia (ate 3 filhos) e grande familia (mais que 3 filhos).
```{r}
full$FsizeD[full$Fsize == 1] <- 'singleton'
full$FsizeD[full$Fsize < 5 & full$Fsize > 1] <- 'small'
full$FsizeD[full$Fsize > 4] <- 'large'
```

O gráfico abaixo vai mostrar as chances de sobrevivência para cada tamanho de família:

```{r}
mosaicplot(table(full$FsizeD, full$Survived), main='Family Size by Survival', shade=TRUE)
```

Uma coisa que não havia no relatório original, é


```{r}
singles <- full[1:891,]
singles <- singles[singles$Fsize == 1,]

singles$SexAsNum <-as.numeric(factor(singles$Sex))
# 1 Famale, 2 Male
ggplot(singles, aes(x = SexAsNum, fill = factor(Survived))) +
  geom_bar(stat='count', position='dodge') +
  scale_x_continuous(breaks=c(1:11)) +
  labs(x = 'Singles survives by sex (1 Female, 2 Male') +
  theme_few()

```

Pelo resultado dessa análise, se voce era um home solteiro no Titanic, sua chance de morrer foi grande!


## Tratando alguns dados que estão faltando

Alguns dados estão faltando, é o caso do embarque para os passageiros 62 e 830. Mas o interessante, é que temos a informação de quanto eles pagaram para entrar. Com isso, podemos inferir qual a categoria de embarque desses passageiros.

```{r}
full[c(62, 830), c('Embarked', 'Fare')]

# Obter todos, menos os passageiros 62 e 830
embark_fare <- full %>%
  filter(PassengerId != 62 & PassengerId != 830)

# Fazer um boxplot nesses passageiros, onde X é o embarque, Y é a taxa de embarque e preencher com a classe
# Tracejar o grafico na linha 80, que é o preço pago pelos passageiros 62 e 830
ggplot(embark_fare, aes(x = Embarked, y = Fare, fill = factor(Pclass))) +
  geom_boxplot() +
  geom_hline(aes(yintercept=80), 
    colour='red', linetype='dashed', lwd=2) +
  scale_y_continuous(labels=dollar_format()) +
  theme_few()
```


Podemos ver que as classes C e S atendem a taxa de $80, mas é bem mais provavel que a classe C seja a classe de Embarque desses passageiros:

```{r}
full$Embarked[c(62, 830)] <- 'C'
```

Agora o passageiro 1044 não tem o valor pago:

```{r}
full[1044,]
```

Ele é um passageiro da 3a classe (Pclass), solteiro (diferentemente do relatório inicial 495 contra 324) e embarcou em Southampton (Embarked = 'S'). Vamos procurar passageiros desse lugar e ver qual é o comporatamento das taxas pagas por eles:

```{r}
class3s <- full[full$Pclass == '3' & full$Embarked == 'S' & full$Fsize == 1,]

# Pegar somente passageiros classe 3 que embarcaram em S, eixo X será a taxa paga (Fare)
ggplot(class3s, 
  aes(x = Fare)) +
  geom_density(fill = '#99d6ff', alpha=0.4) + 
  geom_vline(aes(xintercept=median(Fare, na.rm=T)),
    colour='red', linetype='dashed', lwd=1) +
  scale_x_continuous(labels=dollar_format()) +
  theme_few()
```

O resultado é que, em média, o valor pago para esse perfil foi por volta de $7.90, então é bem razoável dar esse valor para esse passageiro.

```{r}
full$Fare[1044] <- median(class3s$Fare, na.rm = TRUE)
```

### Idade

Uma coluna que tem bastante dado faltando é a coluna idade.

```{r}
sum(is.na(full$Age))
```

Temos 263 dados faltando. Usando a biblioteca `mice`, vamos tentar inferir esses dados faltando.

```{r}
# Transformar colunas em factors
factor_vars <- c('PassengerId','Pclass','Sex','Embarked',
                 'Title','Surname','Family','FsizeD')

full[factor_vars] <- lapply(full[factor_vars], function(x) as.factor(x))

# Random seed
set.seed(129)

# Aqui, usando o methdo rf (Random Forrest), e utilizando somente os campos Survived, Pclass, Sex, Age, SibSp, Parch, Fare, Embarked, Title, Fsize e FsizeD, vamos utilizar o metodo mice para inferir os dados
mice_mod <- mice(full[, !names(full) %in% c('PassengerId','Name','Ticket','Cabin','Family','Surname','Survived')], method='rf') 
# O metodo complete vai inferir os dados que estao faltando
mice_output <- complete(mice_mod)
```

Agora vamos comparar o resultado dos dados gerados pelo método mice com os dados que já havia antes:

```{r}
# Histograma das idades
par(mfrow=c(1,2))
hist(full$Age, freq=F, main='Age: Original Data', 
  col='darkgreen', ylim=c(0,0.04))
hist(mice_output$Age, freq=F, main='Age: MICE Output', 
  col='lightgreen', ylim=c(0,0.04))
```

A distribuição parece bem feita, então vamos assumir os dados gerados como verdadeiros

```{r}
full$Age <- mice_output$Age
# Verificar se ainda esta faltando alguma coisa
sum(is.na(full$Age))
```


### Maes e filhos

Proxima etapa é tentar encontrar quem são mães e filhos. Para isso, foi considerado que todos menores de 18 anos são filhos e as mães são passageiros que 1) são mulheres, 2) acima de 18 anos, 3) tem filhos e 4) não tem o título de 'Miss'.


```{r}
# Aplica a regra de filho/adulto
full$Child[full$Age < 18] <- 'Child'
full$Child[full$Age >= 18] <- 'Adult'

# Mostra o resultado
table(full$Child, full$Survived)

# Adiciona agora a variavel mother
full$Mother <- 'Not Mother'
full$Mother[full$Sex == 'female' & full$Parch > 0 & full$Age > 18 & full$Title != 'Miss'] <- 'Mother'

# Mostra um resumo
table(full$Mother, full$Survived)

# Transforma as duas novas variaveis em factor
full$Child <- factor(full$Child)
full$Mother <- factor(full$Mother)
```

Vamos ver agora como está o pattern do nosso datast:

```{r}
md.pattern(full)
```

## Predição

Agora vamos para a predição. O primeiro passo agora é atualizar as variaveis `train` e `test` para ter os dados atualizados do dataset `full`:

```{r}
train <- full[1:891,]
test <- full[892:1309,]
```

Agora vamos criar o modelo utilizando Random Forrest. As variáveis utilizadas foram: Classe, Sexo, Idade, Quantidade de Filhos, Taxa de Embarque, Local de Emparque, Titulo, Tamanho da Familia, era crianda, era mãe.

```{r}
set.seed(754)

# Avariavel Survived é baseado em todas as outras
rf_model <- randomForest(factor(Survived) ~ Pclass + Sex + Age + SibSp + Parch + Fare + Embarked + Title + FsizeD + Child + Mother, data = train)

# Plotar o modelo
plot(rf_model, ylim=c(0,0.36))
legend('topright', colnames(rf_model$err.rate), col=1:3, fill=1:3)
```

A linha preta diz que a taxa de erro foi abaixo de 20%. As linhas vermelha e verde mostram a taxa de erro para 'morreu' e 'sobreviveu', respectivamente.


## Importancia das features

Quais atributos foram determinantes para ser salvo? Familia? Titulo? Idade?

```{r}
# Obter a importancia de cada var
importance <- importance(rf_model)
varImportance <- data.frame(Variables = row.names(importance), Importance = round(importance[,'MeanDecreaseGini'],2))

# Criar um rank
rankImportance <- varImportance %>% mutate(Rank = paste0('#', dense_rank(desc(Importance))))


ggplot(rankImportance, aes(x = reorder(Variables, Importance), 
    y = Importance, fill = Importance)) +
  geom_bar(stat='identity') + 
  geom_text(aes(x = Variables, y = 0.5, label = Rank),
    hjust=0, vjust=0.55, size = 4, colour = 'red') +
  labs(x = 'Variables') +
  coord_flip() + 
  theme_few()
```

O resultado foi que o título da pessoa foi quem definiu se seria salvo ou não. A taxa de embarque é uma variável associada ao título, pois quanto maior o título, maior o valor pago na taxa de embarque. Sexo é uma boa variável, pois levou-se a sério o lema 'mulheres e crianças primeiro'. Mas uma contra indicação à isso é a variável 'child' não ser muito importante. Levando em consideração que famílias com grande número de crianças não possuiam o 'título' e estavam em classes mais baixa, então é razoável dizer que as crianças de com famílias de alto título se salvaram (poucas) e crianças com baixo título não se salvaram (muitas).

Agora vamos prever os valores para nossa base de teste:

```{r}
prediction <- predict(rf_model, test)


# Vamos atualizar o dataset full com esses novos dados:
full[892:1309,]$Survived <- as.integer(prediction) - 1

# Transformar o Survived em True ou False
full$Survived <- as.logical(full$Survived)

full$Sex <- factor(full$Sex)
```



# Gráficos

Aqui algumas tentativas de visualização dos resultados:

## Homem x Mulher x Idade

```{r}
ggplot(full, aes(x=Age, y=Fare)) +
  geom_point(aes(size=Pclass, shape=Embarked, color=Sex, fill=Survived)) +
  scale_shape_manual(values=c(21,22,23)) + theme_minimal()

# , fill=1, size=Pclass
```


Salvar os resultados
```{r}
# Save the solution to a dataframe with two columns: PassengerId and Survived (prediction)
solution <- data.frame(PassengerID = test$PassengerId, Survived = prediction)

# Write the solution to file
write.csv(solution, file = 'rf_mod_Solution.csv', row.names = F)
```

